【裁判字號】    97,簡上,146
【裁判日期】    970715
【裁判案由】    違反保護令
【裁判全文】
臺灣彰化地方法院刑事判決             97年度簡上字第146號
上  訴  人
即  被  告  甲○○
上列上訴人因違反家庭暴力防治法案件，不服本院北斗簡易庭九
十七年度斗簡字第二二二號中華民國九十七年四月三十日第一審
簡易判決（原檢察官聲請簡易判決處刑案號：九十七年度偵字第
二二五八號），本院管轄第二審合議庭判決如下︰
    主  文
上訴駁回。
甲○○緩刑貳年，緩刑期內付保護管束。
    事實及理由
一、本案經本院審理結果，認第一審判決認事用法及量刑均無不
    當，應予維持，並引用第一審判決書記載之事實、證據及理
    由（如附件）。
二、本件上訴人即被告甲○○（以下簡稱被告）上訴意旨略以：
    被告前未曾受有期徒刑以上刑之宣告，衹因一時失慮致偶罹
    法典，被告經本案警、偵審程序，受此教訓對於所犯已深感
    悔悟，日後當無再犯之可能，夫妻之間亦將以誠相待，共同
    組成美滿家庭，且被告犯後懇求妻子乙○○原諒，縱原審判
    決判處得易科罰金之拘役，對被告之家計亦為沈重之負擔，
    且被告為家中唯一之經濟來源，倘被告入監服刑，幼子、少
    妻及老母恐有斷炊之虞，請求鈞院宣告緩刑，以啟被告自新
    之機會等語。
三、訊據被告對於前揭違反家庭暴力防治法之事實坦承不諱，核
    與證人即被害人乙○○證述情節相符，並有本院九十六年度
    家護字第八四六號民事通常保護令、彰化縣警察局北斗分局
    保護令執行紀錄表各一份及照片二幀在卷可稽，是以本件事
    證已臻明確，被告犯行自堪認定。又家庭暴力防治法所稱之
    家庭暴力者，謂家庭成員間實施身體或精神上不法侵害之行
    為，家庭暴力防治法第二條第一項定有明文。本件被告於九
    十七年二月九日晚上六時許，在其住處對被害人乙○○辱罵
    「幹你娘、垃圾」（台語）等語，並將房間玻璃打破，顯已
    實施家庭暴力，是以本件事證已臻明確，被告犯行洵堪認定
    。
四、核被告所為，係犯家庭暴力防治法第六十一條第一款之違反
    保護令罪。原審審酌被告漠視保護令所為之禁止行為，未思
    改善家庭關係，而有本件違反保護令之犯行，暨考量被告犯
    罪之動機、犯案情節、被害人乙○○所受之損害等一切情狀
    ，據以論罪科刑，判處被告拘役三十日，並諭知易科罰金之
    折算標準，核無不當，上訴人即被告指摘原判決量刑過重，
    請求撤銷原判決為無理由，自應駁回其上訴。又被告前未曾
    因故意犯罪受有期徒刑以上刑之宣告，此有台灣高等法院被
    告前案紀錄表可按，且其已取得被害人乙○○之諒解，被害
    人乙○○並到庭表示不希望被告被判刑，因為被告有變好等
    語，被告經此次科刑之宣告，當知警惕，信無再犯之虞，本
    院認本件所宣告之刑，以暫不執行為適當，併宣告緩刑二年
    ，並依家庭暴力防治第三十八條第一項之規定，在緩刑期間
    內依法應付保護管束，以啟自新。
據上論斷，應依刑事訴訟法第四百五十五條之一第一項、第三項
、第三百七十三條、第三百六十八條，家庭暴力防治法第三十八
條第一項，刑法第十一條前段、第七十四條第一項第一款，判決
如主文。
本件經檢察官張聖傳到庭執行職務。
中    華    民    國    97    年    7     月    15    日
                        臺灣彰化地方法院刑事第二庭
                            審判長法官  石馨文
                            法      官  黃齡玉
                            法      官  尚安雅
以上正本證明與原本無異。
本件不得上訴。
中    華    民    國    97    年    7     月    16    日
                            書  記  官  洪年慶


司法院資訊處製作；財團法人民間司法改革基金會備份。
